【裁判字號】    92,簡抗,62
【裁判日期】    921027
【裁判案由】    確定訴訟費用額
【裁判全文】
臺灣臺北地方法院民事裁定                          九十二年度簡抗字第六二號
    抗  告  人  丙○○
    相  對  人  乙○○
                甲○○
右當事人間聲請確定訴訟費用額等事件，抗告人對於民國九十二年一月十七日本院台
北簡易庭九十二年度北簡字第二二八號裁定提起抗告，本院裁定如左：
    主      文
原裁定所命抗告人應負擔之訴訟費用額超過新台幣參仟陸佰肆拾陸元部分廢棄。
右開廢棄部分，相對人在第一審之聲請駁回。
其餘抗告駁回。
抗告程序費用由相對人負擔。
    理      由
一、按法院未於訴訟費用之裁判確定其費用額者，第一審受訴法院於該裁判有執行力
    後，應依聲請並得依職權以裁定確定，修正前民事訴訟法第九十一條第一項定有
    明文。又所謂訴訟費用，係指因民事訴訟而生之費用，包括郵電費，應依實支數
    計算（民事訴訟費用法第二十六條規定參照，民事訴訟費用法已因民事訴訟法增
    訂第七十七條之十三至第七十七條之二十七而廢止）。
二、本件抗告意旨略以：原裁定所確定抗告人應負擔本院九十一年度北簡字第三二四
    七號訴訟費用額中之送達郵費，其金額高達新台幣（下同）一千零九十三元。然
    抗告人於該訴訟事件中所收受送達郵件之次數未逾十次，依此計算其金額當不逾
    五百餘元，故原裁定此部分所命負擔之訴訟費用額顯有過高，爰提起本件抗告聲
    請廢棄原裁定等語。
二、經查，本院九十一年度北簡字第三二四七號事件中送達與兩造及台北市中山地政
    事務所之送達郵件共二十九件（見本院九十一年度北簡字第三二四七號民事卷宗
    之第二五頁至第三十頁、第五四頁至第五七頁、第七九頁至第八七頁、第一零八
    頁至第一零九頁、第一一九頁至第一二一頁、第一二七頁至第一二九頁、第一二
    五頁至第一二六頁之送達證書），每件郵費為三十四元（見本院九十一年度北簡
    字第三二四七號民事卷宗第二頁之郵票收付計算書）。另法院於該事件發函台北
    市政府警察局中山分局（見本院九十一年度北簡字第三二四七號民事卷宗第一一
    二頁之函文）支出郵費五元（見本院九十一年度北簡字第三二四七號民事卷宗第
    二頁之郵票收付計算書），故本院九十一年度北簡字第三二四七號事件所支出之
    至抗告人所稱應僅以其所受送達郵件之件數計算其應負擔之送達郵費應未逾五百
    餘元云云，惟查本院九十一年度北簡字第三二四七號已判決抗告人應負擔該事件
    全部訴訟費用（見本院九十一年度北簡字第三二四七號民事卷宗第一三一頁背面
    ），則該訴訟事件所支出之送達郵費均應由抗告人負擔，而非僅限於抗告人所受
三、從而，抗告人所應負擔本院九十一年度北簡字第三二四七號事件之送達郵費僅為
    九百九十一元，並非原裁定所確定之一千零九十三元，故原裁定所命抗告人應負
    擔之訴訟費用額超逾三千六百四十六元[原裁定所命給付之訴訟費用額
    3748-(0000-000)=3646]部分，即屬無據，抗告論旨指摘原裁定此部分不當，求
    予廢棄改判，為有理由，至抗告人其餘抗告部分，則無理由。
四、依民事訴訟法第四百三十六條之一第三項、第四百九十二條、第九十五條、第七
    十九條但書、第八十五條第一項前段，裁定如主文。
中      華      民      國    九十二    年      十      月    二十七    日
                                        民事第三庭
                                            審判長   法  官   謝碧莉
                                                     法  官   李宜娟
                                                     法  官   黃書苑
右為正本係照原本作成。
本裁定不得抗告。
中      華      民      國    九十二    年      十      月    二十七    日
                                                     書記官   趙郁涵


司法院資訊處製作；財團法人民間司法改革基金會備份。
